---
title: "Lab 02 - Plastic waste"
author: "Coralie Bodson"
date: "15 septembre 2025"
output: github_document
---

## Chargement des packages et des données

```{r load-packages, message=FALSE}
library(tidyverse) 
```

```{r load-data, message=FALSE}
plastic_waste <- read_csv("data/plastic-waste.csv")
```

Commençons par filtrer les données pour retirer le point représenté par Trinité et Tobago (TTO) qui est un outlier.

```{r filter-data, message=FALSE}
plastic_waste <- plastic_waste %>%
  filter(plastic_waste_per_cap < 3.5)
```


## Exercices


### Exercise 1

```{r plastic-waste-continent}
ggplot (plastic_waste, aes(x=plastic_waste_per_cap)) +
  geom_histogram(binwidth= 0.1)+
  facet_wrap (~continent)
```

### Exercise 2

```{r plastic-waste-density}
ggplot(plastic_waste, aes(x=plastic_waste_per_cap, fill = continent)) +
  geom_density(alpha =0.4) 

```

La couleur (colour and fill) est réglé dans l' aes dû au fait que l'on associe différentes couleurs à différentes données. On est entrain de faire du mapping. 

La transparence est réglé le geom_density, car la transparence est réglé indépendemment des données. 
On est entrain de faire du setting. 

### Exercise 3

Boxplot:

```{r plastic-waste-boxplot}
ggplot(plastic_waste, aes(x= continent, y= plastic_waste_per_cap)) +
  geom_boxplot() +
  labs (x="continent", y="plastic_waste_per_cap")

```

Violin plot:

```{r plastic-waste-violin}
ggplot(plastic_waste, aes(x= continent, y= plastic_waste_per_cap)) +
  geom_violin() +
  labs (x="continent", y="plastic_waste_per_cap")
```

Le graphique à violin permet de visualiser la quantité de personne qui ont une certaine valeur de "plastic_waste_per_cap". En effet, les espaces plus larges repésentent un nombre d'individus élevé, alors que les parties amincies représentent un nombre d'individus plus faible.

### Exercise 4


```{r plastic-waste-mismanaged}
ggplot(plastic_waste, aes(x= plastic_waste_per_cap,y=mismanaged_plastic_waste_per_cap,colour = continent)) +
  geom_point()

```

Réponse à la question...

### Exercise 5


```{r plastic-waste-population-total}
# insert code here
```

```{r plastic-waste-population-coastal}
# insert code here
```

Réponse à la question...

## Conclusion

Recréez la visualisation:

```{r recreate-viz}
# insert code here
```
