---
title: "Lab 02 - Plastic waste"
author: "Coralie Bodson"
date: "15 septembre 2025"
output: github_document
---

## Chargement des packages et des données

```{r load-packages, message=FALSE}
library(tidyverse) 
```

```{r load-data, message=FALSE}
plastic_waste <- read_csv("data/plastic-waste.csv")
```

Commençons par filtrer les données pour retirer le point représenté par Trinité et Tobago (TTO) qui est un outlier.

```{r filter-data, message=FALSE}
plastic_waste <- plastic_waste %>%
  filter(plastic_waste_per_cap < 3.5)
```


## Exercices


### Exercise 1

```{r plastic-waste-continent}
ggplot (plastic_waste, aes(x=plastic_waste_per_cap)) +
  geom_histogram(binwidth= 0.1)+
  facet_wrap (~continent)
```

### Exercise 2

```{r plastic-waste-density}
ggplot(plastic_waste, aes(x=plastic_waste_per_cap, fill = continent)) +
  geom_density(alpha =0.4) 

```

La couleur (colour and fill) est réglé dans l' aes dû au fait que l'on associe différentes couleurs à différentes données. On est entrain de faire du mapping. 

La transparence est réglée dans le geom_density, car la transparence est réglée indépendemment des données. 
On est entrain de faire du setting. 

### Exercise 3

Boxplot:

```{r plastic-waste-boxplot}
ggplot(plastic_waste, aes(x= continent, y= plastic_waste_per_cap)) +
  geom_boxplot() +
  labs (x="continent", y="plastic_waste_per_cap")

```

Violin plot:

```{r plastic-waste-violin}
ggplot(plastic_waste, aes(x= continent, y= plastic_waste_per_cap)) +
  geom_violin() +
  labs (x="continent", y="plastic_waste_per_cap")
```

Le graphique à violin permet de visualiser la quantité de personne qui ont une certaine valeur de "plastic_waste_per_cap". En effet, les espaces plus larges repésentent un nombre d'individus élevé, alors que les parties amincies représentent un nombre d'individus plus faible.

### Exercise 4


```{r plastic-waste-mismanaged}
ggplot(plastic_waste, aes(x=mismanaged_plastic_waste_per_cap ,y=plastic_waste_per_cap,colour = continent)) +
  geom_point()

```

Il est possible d'observer que plus la quantité de déchets par habitant augmente, plus la quantité de déchets non-gérés par habitant augmente aussi. Nous avons donc une relation positive entre ces deux variables.  



### Exercise 5


```{r plastic-waste-population-total}
ggplot(plastic_waste, aes(x= total_pop, y= plastic_waste_per_cap)) +
  geom_point()
```

```{r plastic-waste-population-coastal}
ggplot(plastic_waste, aes(x= coastal_pop, y= plastic_waste_per_cap)) +
  geom_point() 
```

Pour le graphique "plastic_waste_per_cap vs total_pop", les données vont au delà de 1e+09. Pour le graphique "plastic_waste_per_cap vs coastal_pop", les données se situent tous entre 0 et environ 2,80e+08. 

À l'oeil nu, on dirait que les points sur le deuxième graphique sont plus dispersés. Cependant, en regardant les valeurs sur l'axe des X, il est possible de voir que c'est en fait le premier graphique qui présente une plus grande dispersion des données. 

Nous pouvons donc conclure que le deuxième graphique, "plastic_waste_per_cap vs coastal_pop", a une relation plus forte. 

## Conclusion

Recréez la visualisation:

```{r recreate-viz}

plastic_waste_coastal <- plastic_waste %>% 
  mutate(coastal_pop_prop = coastal_pop / total_pop) %>%
  filter(plastic_waste_per_cap < 3)


ggplot(plastic_waste, aes(x= coastal_pop/total_pop, y= plastic_waste_per_cap)) +
  geom_point(aes(colour = continent)) + 
  geom_smooth() +
  labs (title = "Quantité de déchets plastique vs Proportion de la population côtière",
        subtitle = "Selon le continent",
        x= "Proportion de la population côtière (Coastal/Total population)", 
        y= "Nombre de déchets plastiques par habitant")



```
